---
title: "**DeCoMap**"
subtitle: "Analyse de la qualité des DECP"
output:
    html_document:
        theme: paper
        toc: yes
        toc_float: yes
---

<style>
body {
text-align: justify
}
</style> 


```{r setup, include=FALSE}
knitr::opts_chunk$set(
	eval = TRUE,
	echo = FALSE,
	fig.align = "center",
	fig.show = "hold",
	message = FALSE,
	warning = FALSE,
	collapse = TRUE,
	out.width = "100%"
)
```

<br>

[![logo_datactivist](https://nextcloud.datactivist.coop/s/o53wzfMNnFosQni/preview)](https://datactivist.coop/fr/){width=25%}

<br>

```{r libraries}
# Packages nécessaires à l'analyse
packages = c("tidyverse", "data.table", "summarytools")

## Installation des packages si besoin et chargement des librairies
package.check <- lapply(
  packages,
  FUN = function(x) {
    if (!require(x, character.only = TRUE)) {
      install.packages(x, dependencies = TRUE)
      library(x, character.only = TRUE)
    }
  }
)
```

----


# Niveau des communes

## Import des données

<br>

+ **DECP**

```{r import}
# Import des DECP
    #https://data.economie.gouv.fr/explore/dataset/decp_augmente/export/
decp_data <- fread("https://data.economie.gouv.fr/explore/dataset/decp_augmente/download/?format=csv&timezone=Europe/Berlin&lang=fr&use_labels_for_header=true&csv_separator=%3B")
n_decp <- nrow(decp_data)

# Suppression des doublons liés aux marchés multi-attribués
decp_unique <- decp_data %>% group_by(id) %>% slice(1)
n_decp_unique <- nrow(decp_unique)

# Nombre d'observations en moins
diff <- n_decp - n_decp_unique
```

Nous importons les **données essentielles de la commande publique** depuis la plateforme [data.economie.gouv.fr](https://data.economie.gouv.fr/explore/dataset/decp_augmente/export/). La base comporte `r n_decp` enregistrements à l'import, et `r n_decp_unique` lorsque l'on supprime les doublons liés aux marchés multi-attributaires, soit une différence de `r diff` observations. 



+ **OFGL**

<br>


```{r import}
# Import des données budgétaires de l'OFGL pour 2020 - Communes
    #https://data.ofgl.fr/explore/dataset/ofgl-base-communes-consolidee/table/?disjunctive.reg_name&disjunctive.dep_name&disjunctive.epci_name&disjunctive.tranche_population&disjunctive.tranche_revenu_imposable_par_habitant&disjunctive.com_name&disjunctive.agregat&sort=exer
ofgl_data <- fread("https://data.ofgl.fr/explore/dataset/ofgl-base-communes-consolidee/download/?format=csv&disjunctive.reg_name=true&disjunctive.dep_name=true&disjunctive.epci_name=true&disjunctive.tranche_population=true&disjunctive.tranche_revenu_imposable_par_habitant=true&disjunctive.com_name=true&disjunctive.agregat=true&refine.exer=2020&refine.agregat=D%C3%A9penses+totales&timezone=Europe/Berlin&lang=fr&use_labels_for_header=true&csv_separator=%3B")
n_ofgl <- nrow(ofgl_data)
```

Nous importons les **données budgétaires** des communes en 2020 depuis la plateforme [data.ofgl.fr](https://data.ofgl.fr/pages/accueil/), en ne gardant que l'agrégat 'Dépenses totales'. La base comporte `r n_ofgl` enregistrements à l'import.


## Aperçu des données

```{r}
glimpse(decp_data)
```

```{r}
glimpse(ofgl_data)
```


```{r}
view(dfSummary(ofgl_data))
```

+ **Statistiques descriptives**


```{r}
# Stats sur les données sans doublons
montants_decp_acheteurs <- decp_unique %>% group_by(idAcheteur) %>% summarise(somme = sum(montant))
```

```{r}
# Stats sur les données complètes
infos_decp_titulaires <- decp_data %>% group_by(idAcheteur) %>% summarise(nb_marches = n_distinct(idMarche),
                                                                            nb_titulaires = n_distinct(sirenEtablissement))
```

ajouter Marseille aux DECP
mm filtres DECP et OFGL : 2020, communes

filtre anneeNotification == 2020
joindre montants DECP avec dépenses totales OFGL
ratio montants/dép tot
distrib des ratios
sur 50 plus gros acheteurs : budget vs montant déclaré ds DECP (log si valeurs Paris >>)
rapprocher aux stats officielles % budget dép en marchés publics

leaflet des montants + dép tot + ratios (50 plus grosses communes) + pop
zoom ratios >= 1, nb communes à 0







